【裁判字號】    99,審交易,118
【裁判日期】    991122
【裁判案由】    公共危險等
【裁判全文】
臺灣新竹地方法院刑事判決           99年度審交易字第118號
公  訴  人  臺灣新竹地方法院檢察署檢察官
被      告  徐煥嘉
上列被告因公共危險等案件，經檢察官提起公訴（99年度偵字第
542 號、第6435號），本院合議庭裁定適用簡式審判程序，判決
如下：
    主  文
徐煥嘉犯不能安全駕駛動力交通工具罪，處有期徒刑肆月，如易
科罰金，以新臺幣壹仟元折算壹日。又犯過失傷害罪，處有期徒
刑伍月，如易科罰金，以新臺幣壹仟元折算壹日。應執行有期徒
刑捌月，如易科罰金，以新臺幣壹仟元折算壹日。
    事  實
一、徐煥嘉前於民國97年間因酒後駕車之公共危險案件，經本院
    以97年度竹交簡字第382號簡易判決判處罰金新臺幣64000元
    確定（未成累犯），詎其仍不知警惕，明知在服用酒類或其
    他相類之物後，將使其駕駛車輛時之注意力減低、反應能力
    趨緩，而危及其他用路人之行車往來安全。竟於99年1月9日
    上午某時至12時許止，在新竹縣橫山鄉內灣村飲用2 罐臺灣
    啤酒，已達不能安全駕駛動力交通工具之狀態後，仍無照騎
    乘周素琴所有由其所使用之車號HMG—246號普通重型機車外
    出購物。嗣於同日中午12時50分許，徐煥嘉騎車由東往西方
    向行經新竹縣橫山鄉內灣村竹120線24.8 公里雙向二車道彎
    曲路段時，本應注意在劃有分向限制線之路段，不得駛入來
    車之車道內，而依當時情況並無不能注意之情形，竟疏未注
    意及此，即貿然駛入來車道，適對向車道有林永福所騎乘之
    F88—052號重型機車沿竹120 線由西往東方向駛至，見狀閃
    避不及，二車遂發生碰撞肇事，林永福因此受有顱骨穹窿閉
    鎖性骨折、顱內損傷、左眼眶框骨骨折、左顴骨骨折、上頷
    骨骨折、左上眉撕裂傷、外傷性視神經病變、右大腿摩擦傷
    、左小腿摩擦傷、右腹摩擦傷、疑似嗅覺神經損傷等傷害。
    經到場處理車禍警員測得徐煥嘉之酒精濃度呼氣值為每公升
    0.54毫克。
二、案經林永福訴由新竹縣政府警察局橫山分局報告臺灣新竹地
    方法院檢察署檢察官偵查起訴。
    理  由
一、本件被告徐煥嘉所犯不能安全駕駛動力交通工具罪、過失傷
    害罪，均非死刑、無期徒刑、最輕本刑為3 年以上有期徒刑
    之罪，或高等法院管轄第一審之案件，被告於本院準備程序
    進行中，就被訴事實為有罪之陳述，經本院合議庭認合於刑
    事訴訟法第273條之1第1 項之規定，裁定進行簡式審判程序
    ，此合先敘明。
二、認定犯罪事實所根據的證據及理由：
（一）被告徐煥嘉對於上開酒後駕車公共危險及過失傷害案件，
      迭於警詢、偵訊及至於本院審理時均坦承不諱（見99年度
      偵字第542號偵查卷【下稱542偵卷】第6至9、40頁，99年
      度偵字第6435號偵查卷【下稱6435偵卷】第7至11頁，本
      院卷第27至31頁。）
（二）核予證人即告訴人林永福於警詢、本院準備程序及簡式審
      判程序時之指述大致相符（見542 偵卷第46至50頁；6435
      偵卷第12至16頁；本院卷第30頁反面）。
（三）復有道路交通事故當事人酒精測定紀錄表暨酒精濃度檢測
      單、刑法第185條之3案件測試觀察紀錄表、駕駛人酒後生
      理協調平衡檢測紀錄表、新竹縣政府警察局舉發違反道路
      交通管理事件通知單、道路交通事故現場圖、道路交通事
      故調查報告表（一）（二）各1份，交通事故照片10張（
      見542偵卷第14至26 頁）存卷可資佐證。
（四）另有行政院衛生署竹東榮民醫院診斷證明書1張、林口長
      庚紀念醫院診斷證明書1張、臺灣省竹苗區車輛行車事故
      鑑定委員會鑑定意見書1份附卷可憑（見542偵卷第28、52
      至55頁，6435偵卷第26頁）。
（五）按汽車駕駛人駕駛執照業經註銷禁止駕駛小型車或機器腳
      踏車；又汽車在未劃設慢車道之雙向二車道行駛時，於劃
      有分向限制線之路段，不得駛入來車之車道內；「汽車駕
      駛人飲用酒類後，其吐氣所含酒精濃度超過每公升0.25毫
      克者，不得駕車」，道路交通管理處罰條例第21條第1 項
      第4款、道路交通安全規則第94條第1款、第114條第1項第
      2 款分別有明文規定。查本件被告領有駕駛執照後經註銷
      ，有證號查詢機車駕駛人查詢表（見542 偵卷第32頁）、
      新竹縣政府警察局舉發違反道路交通管理事件通知單各1
      份（542 偵卷第17至18頁）在卷可稽，且依卷附上開道路
      交通事故現場圖、調查報告表（一）、（二）及現場照片
      可知，當時天候晴，日間自然光線，柏油路面乾燥無缺陷
      ，視距良好，無不能注意之情事，其竟仍於前開時、地酒
      後駕車，亦未注意在未劃設慢車道之雙向二車道行駛時，
      於劃有分向限制線之路段，不得駛入來車之車道內，致撞
      及告訴人林永福，致其受有上開傷害，顯然係因酒後駕車
      注意能力降低所造成，其對於本件車禍之發生顯有過失；
      又告訴人林永福因本件車禍事故而受有傷害，有上開醫院
      診斷證明書2 份在卷可稽，則被告之過失行為與告訴人所
      受傷害間，亦顯有相當因果關係。綜上，被告酒後不能安
      全駕駛動力交通工具而仍駕駛，及過失傷害人之犯行，事
      證明確，堪予認定。
三、論罪科刑：
（一）核被告徐煥嘉所為，係犯刑法第185條之3服用酒類不能安
      全駕駛動力交通工具而駕駛罪及刑法第284條第1項前段之
      過失傷害罪。
（二）被告所犯上開服用酒類不能安全駕駛動力交通工具而駕駛
      罪及過失傷害罪，犯意各別，行為互異，應予分論併罰。
（三）被告酒後駕車，因而致告訴人林永福受傷，其所犯過失傷
      害罪部分，應依道路交通管理處罰條例第86條第1 項規定
      加重其刑。
（四）爰審酌被告前素行非佳，且於97年間，因酒醉駕車公共危
      險案件，經本院判處如事實欄一所示之刑，有臺灣高等法
      院被告前案紀錄表1 份附卷可稽，竟未見悔改，再度飲酒
      後輕率騎車上路，終至車禍傷及無辜，顯見其輕忽法律制
      裁與忽視其他用路人安全之心態，且迄今對告訴人仍無聞
      問，被告過失程度非輕，告訴人所受身心痛苦，被告行為
      實值非難等一切情狀，分別量處如主文所示之刑，並定其
      應執行之刑暨諭知易科罰金折算標準，以資懲儆。
四、據上論斷，應依刑事訴訟法第273條之1第1項、第299條第1
    項前段，刑法第185條之3、第284條第1項前段、第41條第1
    項前段、第51條第5款，道路交通管理處罰條例第86條第1項
    ，刑法施行法第1條之1，判決如主文。
本案經檢察官陳中順到庭執行職務。
中    華    民    國    99    年    11    月    22    日
                    刑事第九庭  法  官        邱忠義
以上正本證明與原本無異。
如不服本判決應於收受判決後10日內向本院提出上訴書狀，並應
敘述具體理由。其未敘述上訴理由者，應於上訴期間屆滿後20日
內向本院補提理由書(均須按他造當事人之人數附繕本)「切勿逕
送上級法院」。
中    華    民    國    99    年    11    月    22    日
                                書記官        王思穎
附錄本案論罪科刑實體法條全文：
刑法第185條之3
服用毒品、麻醉藥品、酒類或其他相類似之物，不能安全駕駛動
力交通工具而駕駛者，處1 年以下有期徒刑、拘役或科或併科15
萬元以下罰金。
刑法第284 條第1 項：
因過失傷害人者，處6 月以下有期徒刑、拘役或500 元以下罰金
。致重傷者，處1 年以下有期徒刑、拘役或500 元以下罰金。（
罰金之貨幣單位改為新臺幣，並提高為30倍）

司法院資訊處製作；財團法人民間司法改革基金會備份。
